【裁判字號】    99,上易,248
【裁判日期】    990427
【裁判案由】    重利
【裁判全文】
臺灣高等法院臺中分院刑事判決         99年度上易字第248號
上  訴  人
即  被  告  甲○○
上列上訴人因重利案件，不服臺灣臺中地方法院98年度易字第38
50號中華民國98年12月30日第一審判決（起訴案號：臺灣臺中地
方法院檢察署98年度偵字第21527號），提起上訴，本院判決如
下：
    主  文
原判決撤銷。
甲○○共同乘他人急迫，貸以金錢，而取得與原本顯不相當之重
利，處有期徒刑陸月，如易科罰金，以新臺幣參仟元折算壹日。
    事  實
一、甲○○夥同一名真實姓名年籍不詳，自稱「黃文成」（綽號
    「阿成」，下稱「黃文成」）之成年男子，共同基於乘他人
    急迫，貸以金錢，而取得與原本顯不相當重利之接續犯意聯
    絡，明知丙○○經營公司急需借款供支票週轉，即乘其此急
    迫情事，於民國（下同）九十八年三月二十九日，由甲○○
    與「黃文成」共同前往臺中市南屯區○○○路與文心路口處
    ，貸與新臺幣（下同）二十萬元予丙○○，並由甲○○將現
    金二十萬元交付予丙○○，約定借十天利息為五萬元（換算
    年利率為百分之九百），丙○○並當場簽發如附表編號一至
    三所示之支票共三紙，交付予甲○○擔保上開本金及利息。
    嗣上開支票先後屆期，充作利息擔保之如附表編號一所示之
    支票先由丙○○如數兌付；而如附表編號二、三所示之支票
    ，丙○○無力全部兌現支票，仍以支付六萬元、甲○○再出
    借四萬元之方式兌現，甲○○復接續上開重利之犯意，乘其
    為支票兌現之急迫，要求丙○○對上開二次四萬元之借款，
    約定如附表編號四、五所示之利息（利率詳如附表編號四、
    五所示），再簽發如附表編號四、五所示之支票擔保本金及
    利息，嗣後因丙○○仍無力全部兌現支票，復以前述「借新
    債還舊債」之方式，一再向甲○○借款，甲○○並接續上開
    重利之犯意，乘丙○○為支票兌現之急迫，要求其陸續簽發
    如附表編號六至二八所示之支票以供擔保如附表編號六至二
    八所示之本金及利息（其中附表編號二四至二八丙○○已無
    力支付利息而未支付利息；各別利率詳如附表編號六至二八
    所示，起訴書誤載為百分之九百至百分之一千三百六十八）
    ，迄九十八年六月八日，丙○○實際支付高達五十一萬一千
    元之本金及利息（詳細借款金額、簽發支票票號、支票金額
    及利息均詳如附表所示；起訴書日期誤載為五月間、金額為
    五十一萬五千元；附表編號四至二三年利率為百分之二千二
    百九十五）予甲○○，使甲○○因此取得與原本顯不相當之
    重利。嗣因丙○○無力償還高額利息及本金，生活陷入困境
    ，報警究辦，始悉上情。
二、案經丙○○訴由臺中市警察局第六分局報告臺灣臺中地方法
    院檢察署檢察官偵查起訴。
    理  由
一、證據能力之認定：按刑事訴訟法第一百五十九條第一項規定
    ：「被告以外之人於審判外之言詞或書面陳述，除法律有規
    定者外，不得作為證據。」其立法意旨，乃在於確保被告之
    反詰問權。同法第一百五十九條之五第一項規定：「被告以
    外之人於審判外之陳述，雖不符前四條之規定（同法第一百
    五十九條之一至第一百五十九條之四），而經當事人於審判
    程序同意作為證據，法院審酌該言詞陳述或書面陳述作成時
    之情況，認為適當者，亦得為證據。」同法條第二項規定：
    「當事人、代理人或辯護人於法院調查證據時，知有刑事訴
    訟法第一百五十九條第一項不得為證據之情形，而未於言詞
    辯論終結前聲明異議者，視為有前項之同意。」其立法意旨
    ，則在於確認當事人對於傳聞證據有處分權，得放棄反對詰
    問權，同意傳聞證據可作為證據；但因我刑事訴訟法尚非採
    澈底之當事人進行主義，乃又限制以法院認為適當者，始得
    為證據。因此，當事人同意或依法視為同意某項傳聞證據作
    為證據使用者，實質上即表示有反對詰問權之當事人已放棄
    其反對詰問權，如法院認為適當，不論該傳聞證據是否具備
    刑事訴訟法第一百五十九條之一至第一百五十九條之四所定
    情形，均容許作為證據；換言之，當事人放棄對原陳述人行
    使反對詰問權者，屬於證據傳聞性之解除行為，如法院認為
    適當，即容許該傳聞證據作為證據，不以未具備刑事訴訟法
    第一百五十九條之一至第一百五十九條之四所定情形為前提
    ，非常上訴意旨認以未具備該等情形為前提，尚有誤解。又
    法院於何種情況，得認為適當，應審酌該傳聞證據作成時之
    情況，如該傳聞證據之證明力明顯過低或係違法取得，即得
    認為欠缺適當性；惟是否適當之判斷，係以當事人同意或視
    為同意為前提，即當事人已無爭議，故法院除於審理過程中
    察覺該傳聞證據之作成欠缺適當性外，毋庸特別調查，而僅
    就書面記載之方式及其外觀審查，認為無問題而具有適當性
    即可，最高法院九十七年度臺非字第五號判決意旨參照。又
    前揭同法第一百五十九條之五第二項規定，乃係基於證據資
    料愈豐富，愈有助於真實發現之理念，酌採當事人進行主義
    之證據處分權原則，並強化言詞辯論主義，透過當事人等到
    庭所為之法庭活動，在使訴訟程序順暢進行之要求下，承認
    傳聞證據於一定條件內，得具證據適格。此種「擬制同意」
    ，因與同條第一項之明示同意有別，實務上常見當事人等係
    以「無異議」或「沒有意見」表示之，斯時倘該證據資料之
    性質，已經辯護人閱卷而知悉，或自起訴書、原審判決書之
    記載而了解，或偵、審中經檢察官、審判長、受命法官、受
    託法官告知，或被告逕為認罪答辯或有類似之作為、情況，
    即可認該相關人員於調查證據之時，知情而合於擬制同意之
    要件，亦有最高法院九十六年度臺上字第四一七四號判決意
    旨可資參照。查上訴人即被告甲○○（下稱被告）對於本判
    決所引用之下列各項證據方法（包括告訴人提出之雙方借貸
    明細表）之證據能力，於本院準備程序時表示沒有意見，復
    於審理時不爭執其證據能力，應視為有刑事訴訟法第一百五
    十九條之五第一項之同意，揆諸前開說明，該等被告以外之
    人於審判外所為言詞或書面陳述，其證據傳聞性已解除；且
    由歷次審理過程觀之，並未察覺前開傳聞證據之作成欠缺適
    當性，另由該等傳聞證據之筆錄或文書記載方式及其外觀審
    查，其等之作成時之情況亦無問題而有適當性，依刑事訴訟
    法第一百五十九條之五第二項之規定，自得作為證據。
二、訊據被告對於上開時、地，與成年男子「阿成」拿二十萬元
    借給證人丙○○，證人丙○○並開立如附表編號一至三所示
    之五萬、十萬、十萬的支票，其後並續借丙○○如附表編號
    四至二八之金額及簽發如附表編號四至二八之支票暨有重利
    之行為等情，坦白承認，惟辯稱：未乘丙○○急迫而貸與，
    且伊與丙○○未約定利息，也沒有收那麼多利息云云。惟查
    ：
(一)被告與「黃文成」於九十八年三月二十九日趁證人丙○○急
    迫而貸與金錢、取得重利之事實，業據證人丙○○在偵查中
    結證稱：九十八年三月二十九日被告傳簡訊給伊，伊被倒債
    亟需用錢來過票，公司經營有困難被倒債，沒有錢就會跳票
    ，地點在臺中市○○○路與文心路口向被告借二十萬元。開
    三張支票給甲○○，分別是五萬、十萬、十萬元。當初利息
    ，每十天一期，利息就要五萬元。第一張支票伊有付五萬元
    兌現，第二張的十萬元，伊錢不夠，只付六萬元，被告出四
    萬元，讓該支票可以過（即兌現），被告叫伊另外再開一張
    五萬五千元的支票給被告，等於四萬元部分有收一萬五千元
    利息（這部分是五天算一期），這張五萬五千元支票也有兌
    現。第三張也是一樣，伊出六萬元，被告出四萬元。被告要
    伊另外再開一張五萬五千元的支票，等於四萬元部分有收一
    萬五千元利息（這部分是五天算一期），這張五萬五千元支
    票，也有兌現。還有，就是一直循環下去，被告說伊到現在
    欠他五十幾萬元等語（參偵卷第九頁）；於原審審理時亦結
    證稱：向被告借二十萬元，時間、地點就是起訴書所述，是
    被告當場拿給伊的，拿錢給伊時，除被告外還有另外一個男
    子，二十萬元是被告拿給伊的。那天簽立三張票，分別是十
    萬、十萬、五萬，到期日與起訴書所載相同。票載時間到了
    之後伊就要讓支票兌現，第一次伊有還五萬元，第二次伊只
    還了六萬元，再向被告借四萬元，被告要求伊再開五萬五千
    元的支票給被告，等於這次被告借的四萬元，利息就是一萬
    五千元。伊兩張十萬元的支票都只各還六萬元，再向被告借
    四萬元，均開五萬五千元的支票給被告。後來因為退票一直
    重複換票給被告，被告及「阿成」都說如果票沒有過的話，
    就要對伊怎麼樣，伊也沒有其他地方可以借，跳票時被告一
    直找伊，所以找被告借新還舊等語；於本院亦為相同之證述
    並更一進步證述簽發支票及借款、利息之情係如附表所示等
    語（詳本院九十九年四月十三日審判筆錄），核與台中商業
    銀行中正分行九十九年三月二十五日、烏日分行九十九年三
    月三十日函覆本院之交易明細、支票影本及丙○○提出之雙
    方借貸明細統計表一份，均相符，再參以被告於警詢中自承
    ：伊是經由「阿成」介紹借貸二十萬元給證人丙○○，證人
    丙○○有開三張支票，總計金額二十五萬元交付給伊。自三
    月二十九日到五月底（以支票兌現為準，應係六月八日）期
    間證人丙○○陸續向伊借貸大約四十萬五千元（以支票兌現
    為準，應係如附表所示）都是要過票（讓支票兌現）。因為
    實際本金證人丙○○並無償還完畢，其中每次支票兌現都是
    證人丙○○拜託伊幫證人丙○○過票。利息也是證人丙○○
    心甘情願，伊也有叫證人丙○○不要再向伊借款等語（參警
    卷第三至四頁）。足見證人丙○○上開證述可資採信，準此
    可算出：證人丙○○於九十八年三月二十九日向被告源借款
    二十萬元，借款日自九十八年三月二十九日至九十八年四月
    十日（共十日），借款利息共伍萬元，相當於年利率900%（
    計算式為：50,000÷10×360÷200,000=900%），至證人丙
    ○○於上述借款屆期時，清償新台幣十二萬元本金及新台幣
    五萬元利息部分，其餘八萬元本金則繼續向被告甲○○借款
    ，總計自九十八年四月十日起至九十八年六月八日止（計五
    十九日）共付利息三十萬一千元，相當於年利率2295%（計
    算式為：八萬元借款五十九日，利息三十萬一千元，利率：
    301,000÷59×360÷80,000=2295%）【各別利率則如附表所
    示】，是被告此等利率，就原本利率、時期核算及參酌當地
    之經濟狀況，較之一般債務之利息，顯有特殊之超額，被告
    顯有取得與原本顯不相當之重利甚為明確。
(二)被告雖以上詞置辯，然：
１．按刑法重利罪所稱乘他人急迫，係指明知他人急迫而利用機
    會故為貸與者而言。本件丙○○經營公司急需借款供支票週
    轉等情，已如上述，苟證人丙○○未急需借款供支票週轉何
    需於附表編號一至三之借款，支付高達年利率百分之九百之
    利息，況其後附表編號四之後，證人丙○○一再為求過票更
    是一再支付利息，以求支票兌現，顯然證人丙○○經營公司
    急需借款以供支票週轉，及其後為求支票兌現，而有急迫，
    被告明知此情故為貸與，自該當於乘他人急迫而貸與。
２．一般社會民間借貸情形，除係基於雙方間深厚之友誼及信任
    關係而純粹予以資助幫忙者外，多以收取利息作為借貸之報
    酬，而本件被告與證人丙○○間並不認識，即在未有約定利
    息之情形，即允諾貸以二十萬元，嗣後並在證人丙○○未完
    全償還所積欠本金之情形下，又陸續多次貸予金錢予證人丙
    ○○，如依被告所述均未約定利息，顯然與一般社會常情不
    符；況被告於原審審理時復自承：沒有要求證人丙○○提供
    擔保，與證人丙○○沒有任何關係，證人丙○○有說其經濟
    來源，但伊並沒有去求證，伊與「黃文成」是認識一年多而
    已，不知道「黃文成」之住處，聯絡電話也是空號…伊對「
    黃文成」之家庭背景並不了解，對證人丙○○之經濟情況也
    不是很清楚…只知道證人丙○○有房子，但伊沒有要求證人
    丙○○拿房子來抵押等語（參原審卷第二十六頁反面），衡
    之常情，被告年僅二十初頭，卻能有此資力數度商借證人丙
    ○○金錢，且被告與「黃文成」及證人丙○○均非熟識，以
    一般坊間之民間借貸言之，債權人與債務人有所認識，尚且
    會要求利息，甚至會有擔保之情況，何況本件被告與「黃文
    成」及證人丙○○之關係甚遠，更無不要求擔保，亦不要求
    利息之可能。
３．附表編號一至二三所示之支票，均已兌現，有台中商業銀行
    中正分行九十九年三月二十五日、烏日分行九十九年三月三
    十日函覆本院之交易明細、支票影本等附卷可稽，顯見丙○
    ○確有支付如上所述之利息。
(三)綜上，被告所辯不足採信。本件事證明確，被告之重利犯行
    ，洵堪認定，應依法論科。
三、核被告甲○○之所為，係犯刑法第三百四十四條乘他人急迫
    貸以金錢，而取得與原本顯不相當重利之重利罪。按重利犯
    罪之性質，在社會生活常態上或為零星偶一為之，或長期不
    間斷的反覆為之，均有其可能性，自難認立法者於制定刑罰
    法律之初，已認知重利行為必屬具反覆性之犯罪，且有意藉
    由法條中客觀構成要件之行為要素，涵括上開具有反覆實施
    特性之數個犯罪行為。況實務上最高法院歷來僅將專以觸犯
    該等法條之罪，為其日常生活之職業者之常業犯，認為其性
    質上屬多數行為之集合犯，在法律上將之擬制為一罪（即學
    理上稱之實質上一罪）（最高法院九十二年度臺上字五一一
    五號判決、九十二年度臺上字第四九五九號判決、九十三年
    度臺上字第三六○九號判決、九十四年度臺上字第四五六七
    號判決）；而本次刑法修正既依據「刑罰公平原則」之考量
    ，刪除有關連續犯之規定，並將含有連續犯性質之常業犯一
    併全數刪除（參見刑法修正草案總說明），則再以集合犯之
    概念評價多數重利之行為，即有不當。因此，被告多次重利
    犯罪之行為，當無論以「集合犯」之餘地，此時則應回歸一
    般刑法上行為單、複數之認定，而予論罪科刑，較稱妥適。
    次按刑法上之接續犯，係指以單一行為，經數個階段，持續
    侵害同一法益而言；如數行為於同時同地或密切接近之時地
    實施，侵害同一之法益，各行為之獨立性極為薄弱，依一般
    社會健全觀念，在時間差距上，難以強行分開，在刑法評價
    上，以視為數個舉動之接續施行，合為包括之一行為予以評
    價，較為合理，則屬接續犯，而為包括之一罪，此有最高法
    院七十年度臺上字第二八九八號、八十六年度臺上字第三二
    九五號判例意旨可資參照。本件被告雖先後多次貸予證人丙
    ○○金錢，並均收取與原本顯不相當之重利，後以「借新債
    還舊債」之方式，每期接續借款，其犯罪時間接近，且侵害
    同一被害人之財產法益，被告應係在一個犯罪決意下，利用
    時、空密接狀態所為單一重利犯罪行為之數個舉動接續實施
    ，且侵害同一法益，為接續犯，僅應受一次之刑法評價，非
    可依其借款及收取重利次數而評價為數個獨立犯罪併合處罰
    。本件被告對同一被害人為同一目的之貸與金錢及收取重利
    ，其各行為之獨立性極為薄弱，依一般社會健全觀念，在時
    間差距上，尚難以強行分開，在刑法評價上，應視為數個舉
    動之接續施行，而屬包括一罪之接續犯，是被告多次重利舉
    動，應認係接續犯之單純一罪。另被告與「黃文成」間，就
    上開重利犯行有犯意聯絡及行為分擔，皆為共同正犯。
四、原審經審理結果，認為被告犯罪事證明確，予以論罪科刑，
    固非無見。惟證人丙○○就附表編號六至二十三係借如附表
    編號六至二十八所示之天數及利率，惟原審係認定每十日為
    一期（其中編號二三及二四至二八為一點五個月），利率分
    別為百分之一三五０、一三五０、二二五０、九百、二五二
    ０、二五二０、一０八０、一０八０、一八四０、九百、一
    三五０、一三五０、一二四０、一０八０、八二三、一四四
    ０、一二三、六四－、一二三（其中二四至二八均為一二三
    ）等，顯與證人丙○○證述及卷內資料不合，而有違誤。被
    告上訴猶執前詞否認上開犯行而指摘原判決不當，雖無理由
    ，但原判決既有上開可議之處，即屬無可維持，應由本院予
    以撤銷改判。爰審酌被告因一時貪念而不以正當方法賺取金
    錢，利用他人急需款項之際，貸以重利，獲取之暴利極為可
    觀，其犯罪動機、目的當非良善，而犯後仍飾詞否認其犯行
    ，態度並非良好，惟念其未曾以暴力催討債務，手段尚稱平
    和及檢察官之具體求刑等一切情狀，量處如主文第二項所示
    之刑，並諭知易科罰金之折算標準。
五、至證人丙○○所開立如附表所示之支票，係被害人於借款時
    ，交予被告作為債權擔保之用。惟上開支票是否為犯罪所得
    ，應斟酌票載面額是否均係犯罪所得，如全係犯罪所得始得
    沒收。而重利罪之被害人非不必交付利息，仍應交付法定限
    制內之利息。被害人開立前揭支票交予被告收執，既係供作
    擔保借款債務之用，其超出借款本金部分應包括用以清償法
    定限制內之利息及限制外之重利，限制外之重利固係犯罪所
    得，限制內之利息即非犯罪所得，自不能全部視為犯罪所得
    。而刑法第三十八條第一項第三款所謂因犯罪所得之物，係
    指該物全部係犯罪所得而言，如非全部而僅係不能分割之其
    中一部係犯罪所得，自不得視為全部犯罪所得予以沒收。況
    如沒收，被告依法可向被害人求償借貸之本金，將無該支票
    作為憑據，從而自不得沒收該支票（臺灣高等法院暨所屬法
    院八十七年度法律座談會刑事類法律問題第一九號研討結果
    參照），併此敘明。
據上論結，應依刑事訴訟法第三百六十九條第一項前段、第三百
六十四條、第二百九十九條第一項前段，刑法第二十八條、第三
百四十四條、第四十一條第一項前段，刑法施行法第一條之一第
一項、第二項前段，判決如主文。
本案經檢察官乙○○到庭執行職務。
中    華    民    國    99    年    4     月    27    日
            刑事第三庭  審判長法  官  王  增  瑜
                              法  官  廖  柏  基
                              法  官  吳  進  發
以上正本證明與原本無異。
不得上訴。
                              書記官  呂  安  茹
中    華    民    國    99    年    4     月    27    日
 附表：
┌──┬──────────────────────┬─────────────┬────┐
│    │     簽    發    支    票    明    細       │   借 款 及 利 息 明 細   │  備註  │
├──┼─────┬─────┬────┬─────┼────┬────────┼────┤
│編號│支票號碼  │金額      │到期日  │發票人    │借款    │利息            │        │
│    │          │(新臺幣)  │        │          │        │                │        │
├──┼─────┼─────┼────┼─────┼────┼────────┼────┤
│一  │SDA0000000│5萬元     │98.04.02│艾坦公司  │20萬元  │20萬元借10天，利│實收利息│
├──┼─────┼─────┼────┼─────┤        │息5萬元，約當於 │5萬元   │
│二  │SDA0000000│10萬元    │98.04.08│艾坦公司  │        │年利率900％     │        │
├──┼─────┼─────┼────┼─────┤        │                │        │
│三  │SDA0000000│10萬元    │98.04.10│艾坦公司  │        │                │        │
├──┼─────┼─────┼────┼─────┼────┼────────┼────┤
│四  │WHA0000000│5萬5千元  │98.04.15│艾坦公司  │續借    │4 萬元借 5 天， │實收利息│
│    │          │          │        │          │4萬元   │利息 1 萬 5 千元│1萬5千元│
│    │          │          │        │          │        │，相當於年利率  │        │
│    │          │          │        │          │        │2700 ％         │        │
├──┼─────┼─────┼────┼─────┼────┼────────┼────┤
│五  │SDA0000000│5萬5千元  │98.04.15│艾坦公司  │續借    │4 萬元借 5 天， │實收利息│
│    │          │          │        │          │4萬元   │利息 1 萬 5 千元│1萬5千元│
│    │          │          │        │          │        │，相當於年利率  │        │
│    │          │          │        │          │        │2700 ％         │        │
├──┼─────┼─────┼────┼─────┼────┼────────┼────┤
│六  │SDA0000000│5萬5千元  │98.04.17│艾坦公司  │續借    │4 萬元借 2 天， │實收利息│
│    │          │          │        │          │4萬元   │利息 1 萬 5 千元│1萬5千元│
│    │          │          │        │          │        │，相當於年利率  │        │
│    │          │          │        │          │        │6750 ％         │        │
├──┼─────┼─────┼────┼─────┼────┼────────┼────┤
│七  │WHA0000000│5萬5千元  │98.04.17│艾坦公司  │續借    │4 萬元借 2 天， │實收利息│
│    │          │          │        │          │4萬元   │利息 1 萬 5 千元│1萬5千元│
│    │          │          │        │          │        │，相當於年利率  │        │
│    │          │          │        │          │        │6750 ％         │        │
├──┼─────┼─────┼────┼─────┼────┼────────┼────┤
│八  │WHA0000000│6萬5千元  │98.04.22│艾坦公司  │續借    │4 萬元借 5 天， │實收利息│
│    │          │          │        │          │4萬元   │利息 2 萬 5 千元│2萬5千元│
│    │          │          │        │          │        │，相當於年利率  │        │
│    │          │          │        │          │        │4500 ％         │        │
├──┼─────┼─────┼────┼─────┼────┼────────┼────┤
│九  │WHA0000000│2萬5千元  │98.04.24│艾坦公司  │續借    │編號7之利息，   │實收利息│
│    │          │          │        │          │2萬元   │4 萬元借 7 天， │5千元   │
│    │          │          │        │          │        │利息 2 萬 5 千元│        │
│    │          │          │        │          │        │，約當於年利率  │        │
│    │          │          │        │          │        │3214 ％         │        │
├──┼─────┼─────┼────┼─────┼────┼────────┼────┤
│一○│WHA0000000│8萬5千元  │98.04.27│艾坦公司  │續借    │6 萬元借 3 天， │實收利息│
│    │          │          │        │          │6萬元   │利息 2 萬 5 千元│2萬5千元│
│    │          │          │        │          │(編號 7 │，約當於年利率  │        │
│    │          │          │        │          │、9)    │5000 ％         │        │
├──┼─────┼─────┼────┼─────┼────┼────────┼────┤
│一一│WHA0000000│8萬5千元  │98.04.28│艾坦公司  │續借    │5 萬元借 1 天， │實收利息│
│    │          │          │        │          │5萬元   │利息 3 萬 5 千元│3萬5千元│
│    │          │          │        │          │        │，相當於年利率  │        │
│    │          │          │        │          │        │25200 ％        │        │
├──┼─────┼─────┼────┼─────┼────┼────────┼────┤
│一二│WHA0000000│6萬5千元  │98.05.04│艾坦公司  │續借    │5 萬元借 6 天， │實收利息│
│    │          │          │        │          │5萬元   │利息 1 萬 5 千元│1萬5千元│
│    │          │          │        │          │        │，相當於年利率  │        │
│    │          │          │        │          │        │1800 ％         │        │
├──┼─────┼─────┼────┼─────┼────┼────────┼────┤
│一三│WHA0000000│6萬5千元  │98.05.05│艾坦公司  │續借    │5 萬元借 1 天， │實收利息│
│    │          │          │        │          │5萬元   │利息 1 萬 5 千元│1萬5千元│
│    │          │          │        │          │        │，相當於年利率  │        │
│    │          │          │        │          │        │10800 ％        │        │
├──┼─────┼─────┼────┼─────┼────┼────────┼────┤
│一四│WHA0000000│6萬8千元  │98.05.07│艾坦公司  │續借    │4 萬 5 千元借 2 │實收利息│
│    │          │          │        │          │4萬5千元│天，利息 2 萬 3 │2萬3千元│
│    │          │          │        │          │        │千元，相當於年利│        │
│    │          │          │        │          │        │率 9200 ％      │        │
├──┼─────┼─────┼────┼─────┼────┼────────┼────┤
│一五│WHA0000000│5萬元     │98.05.14│艾坦公司  │續借    │4 萬 5 千元借 7 │實收利息│
│    │          │          │        │          │4萬5千元│天，利息 5 千元 │5千元   │
│    │          │          │        │          │        │，約當於年利率  │        │
│    │          │          │        │          │        │571 ％          │        │
├──┼─────┼─────┼────┼─────┼────┼────────┼────┤
│一六│WHA0000000│5萬5千元  │98.05.15│艾坦公司  │續借    │4 萬元借 1 天， │實收利息│
│    │          │          │        │          │4萬元   │利息 1 萬 5 千元│1萬5千元│
│    │          │          │        │          │        │，相當於年利率  │        │
│    │          │          │        │          │        │13500 ％        │        │
├──┼─────┼─────┼────┼─────┼────┼────────┼────┤
│一七│WHA0000000│5萬5千元  │98.05.18│艾坦公司  │續借    │4 萬元借 3 天， │實收利息│
│    │          │          │        │          │4萬元   │利息 1 萬 5 千元│1萬5千元│
│    │          │          │        │          │        │，約當於年利率  │        │
│    │          │          │        │          │        │4500 ％         │        │
├──┼─────┼─────┼────┼─────┼────┼────────┼────┤
│一八│SDA0000000│6萬7千元  │98.05.18│艾坦公司  │續借    │5 萬元借 1 天， │實收利息│
│    │          │          │        │          │5萬元   │利息 1 萬 7 千元│1萬7千元│
│    │          │          │        │          │        │，相當於年利率  │        │
│    │          │          │        │          │        │12240 ％        │        │
├──┼─────┼─────┼────┼─────┼────┼────────┼────┤
│一九│WHA0000000│6萬5千元  │98.05.21│艾坦公司  │續借    │5 萬元借 3 天， │實收利息│
│    │          │          │        │          │5萬元   │利息 1 萬 5 千元│1萬5千元│
│    │          │          │        │          │        │，相當於年利率  │        │
│    │          │          │        │          │        │3600 ％         │        │
├──┼─────┼─────┼────┼─────┼────┼────────┼────┤
│二○│SDA0000000│3萬5千元  │98.05.21│艾坦公司  │編號19  │5 萬元借 1 天， │實收利息│
│    │          │          │        │          │欠款利息│利息 3 萬 5 千元│8千元   │
│    │          │          │        │          │        │，相當於年利率  │        │
│    │          │          │        │          │        │25200 ％        │        │
├──┼─────┼─────┼────┼─────┼────┼────────┼────┤
│二一│SDA0000000│7萬元     │98.05.25│艾坦公司  │編號 19 │5 萬元借 4 天， │實收利息│
│    │          │          │        │          │續借    │利息 2 萬元，相 │2萬元   │
│    │          │          │        │          │5萬元   │當於年利率 3600 │        │
│    │          │          │        │          │        │％              │        │
├──┼─────┼─────┼────┼─────┼────┼────────┼────┤
│二二│SDA0000000│5萬元     │98.06.02│陳宜琳    │編號 21 │本張未計利息    │        │
│    │          │          │        │          │本金    │                │        │
│    │          │          │        │          │        │                │        │
│    │          │          │        │          │        │                │        │
├──┼─────┼─────┼────┼─────┼────┼────────┼────┤
│二三│SDA0000000│5萬3千元  │98.06.08│艾坦公司  │續借    │5 萬元借 6 天， │實收利息│
│    │          │          │        │          │5萬元   │利息 3 千元，相 │3千元   │
│    │          │          │        │          │        │當於年利率 360％│        │
├──┼─────┼─────┼────┼─────┼────┼────────┼────┤
│二四│SDA0000000│5萬元     │98.06.09│陳宜琳    │續借    │                │皆跳票  │
├──┼─────┼─────┼────┼─────┤5萬元   │                │        │
│二五│SDA0000000│5萬元     │98.06.16│陳宜琳    │        │                │        │
├──┼─────┼─────┼────┼─────┤        │                │        │
│二六│SDA0000000│5萬元     │98.06.23│陳宜琳    │        │                │        │
├──┼─────┼─────┼────┼─────┤        │                │        │
│二七│SDA0000000│5萬元     │98.06.30│陳宜琳    │        │                │        │
├──┼─────┼─────┼────┼─────┤        │                │        │
│二八│SDA0000000│5萬元     │98.07.07│陳宜琳    │        │                │        │
└──┴─────┴─────┴────┴─────┴────┴────────┴────┘

司法院資訊處製作；財團法人民間司法改革基金會備份。
